臺灣高雄地方法院民事判決　九十一年度簡上字第六一號
　　上　訴　人　甲○○
　　被上訴人　　乙○○
右當事人間請求確認本票債權關係不存在事件，上訴人對於中華民國九十年十二月二
十四日本院八十九年度雄簡字第一五二八號第一審判決提起上訴，本院判決如左：
    主    文
原判決廢棄。
被上訴人在第一審之訴駁回。
第一、二審訴訟費用由被上訴人負擔。
    事    實
甲、上訴人方面：
壹、聲明：求為判決如主文所示。
貳、陳述：除與原審判決書所載者相同予以引用外，補稱：
一、被上訴人在民國八十六年三月二十日向上訴人借用新台幣（下同）六十萬元，約
    定三個月後自八十六年三月二十日起每月攤還五萬元，一年內付清，故簽發本票
    十二張交付上訴人收據，作為每月攤還五萬元之分期清償方法。詎被上訴人食言
    ，三個月後分文未還，經上訴人一再催討，亦置之不理。經過三年，上訴人又於
    八十九年六月三日以郵局第八八五號存證信函催告被上訴人限期八日內前來清償
    ，亦無效果。上訴人乃聲請鈞院裁定准許強制執行，並實施強制執行。足見上訴
    人之借貸與本票債權均確實存在。被上訴人所稱本票係偽造及黃麗花已清償云云
    ，全然虛妄，上訴人否認之，應由被上訴人負舉証責任。
二、被上訴人有時主張：「本票係偽造」云云，有時主張「已經清償」云云，兩者極
    為矛盾。若是偽造，上訴人負舉証責任；若是清償，因上訴人否認，而被上訴人
    承認收據之真正，自應命被上訴人舉証証明清償之事實。蓋本票明明在上訴人持
    有中，豈能妄言？系爭十二張本票經鑑驗結果：筆跡部分認本票上「乙○○」筆
    跡，與收據、當庭書寫者不相符。但本票之發票行為，得授權由他人代為，不必
    本人自為。被上訴人授權共同發票人黃麗花代簽，對其本人亦發生效力。若無授
    權，即是黃麗花偽造，應負偽造有價證券之刑事責任。究竟有無授權由女友代理
    共同發票，請鈞院對被上訴人闡明，以發現真實，而免一旦上訴人告訴黃麗花偽
    造有價証卷罪嫌時，審判不明。另指紋部分：鑑驗報告謂：「本票十二張票面上
    之指紋（黃麗花、乙○○名下指紋)皆為同一指之指紋，與收據乙○○名下指紋
    ，乙○○當庭捺印，資比對指紋乙枚（：：：：收據上之指紋與庭印之指紋，係
    為同一指之指紋），比對結果，指紋不相符」等語。由此來龍去脈觀之，足見上
    訴人抗辯：被上訴人與黃麗花共同向上訴人借用六十萬元，二人關係密切，乃均
    授權黃麗花共同簽發系爭本票，共同交付系爭本票予上訴人，作為一年分期清償
    方法，每期（每月）五萬元一節，信而有徵。
三、系爭十二張本票之簽名、指印、經送鑑驗之結果，雖認本票上「乙○○」筆跡與
    收據、當庭書寫者不相符。但本票之發票行為，得授權由他人代寫，不必本人自
    為。被上訴人授權共同發票人黃麗花代簽，對其本人亦發生效力。另被上訴人對
    系爭收據既不爭執，該收據載明：向上訴人借用現金六十萬元，按月還五萬元，
    一年內付清等語，而由黃麗花、被上訴人親自簽名，蓋指印而共同簽發系爭十二
    張本票，乃順理成章之事，豈能妄加否認，主張本票係他人偽造？他人是否指女
    友黃麗花？被上訴人答覆上訴人之存証信函所稱：「更無法知曉台端收受之本票
    係何人所給付或簽章」云云，究竟「真正無法知曉」？或「本票係何人所給付或
    簽章」？難道非其為一年內分期清償系爭六十萬元而與黃麗花共同簽發，共同當
    面交付上訴人者乎？另被上訴人收到鈞院八十九年度票字第一０五四六號民事裁
    定為何不異議或起訴？為何等到上訴人於九十年五月間聲請強制執行才提起本訴
    ？如此豈非不合情理之至？又指紋鑑驗結果謂：「黃麗花、乙○○名下指紋，皆
    為同一指之指紋，與收據上乙○○名下指紋，乙○○當庭捺印比對指紋一枚，比
    對結果，指紋不符。」等語，固可認定本票上被上訴人之指紋非其所按捺。但系
    爭本票縱非被上訴人親自簽名捺印，乃其授權黃麗花代理為之，對被上訴人本人
    亦發生效力，被上訴人對借錢之事實及借據，承認其內容之真正，而共同簽發之
    系爭本票，亦同為「一年內，每月一張，金額均為五萬元」，順理成章，完全符
    合，依經驗法則，顯可認定為真實。否則豈有無端交付系爭十二張本票之道理？
    足証上訴人辯稱被上訴人授權黃麗花代理一節，可採為判斷之依據。
四、原審不依上訴人聲請傳喚証人黃麗花及調查有關各項証據，徒以系爭本票之真正
    ，應由執票人負証明之責；而鑑定結果，被上訴人之簽名字跡不相符；收據上所
    示借款六十萬元，縱然真正，而無法清償，亦不能認定與系爭十二張本票有何關
    連關係，上訴人主張授權黃麗花代理簽發本票一節，黃麗花傳喚而未到，無法証
    明其事，終為上訴人不利之斷定，自屬不當。
參、證據：援用原審之立證方法，另提出本院八十九年度票字第八九六○號民事裁定
    、九十年五月二十一日執行命令、九十年度票字第一○五四六號民事裁定、活期
    儲蓄存款存摺各一件四十三張、支票四張為證，並請求訊問證人黃麗花。
乙、被上訴人方面：
壹、聲明：判決駁回上訴。
貳、陳述：除與原審判決書所載者相同予以引用外，補稱：
一、被上訴人主張上訴人執有以伊之名義為共同發票人，如附表所示本票十二紙，並
    已持向鈞院聲請裁定強制執行之事實，業經原審調取鈞院九十年度票字第一０五
    四六號全卷核閱無訛，被上訴人否認有簽發上開本票之事實，自應由上訴人就系
    爭十二本票紙為被上訴所共同簽發之事實予以舉證證明。然上訴人始終未能舉證
    證明系爭本票確係被上訴人所簽發，又原審將系爭十二張本票連同被上訴人平日
    所寫之字跡及指印送請內政部警政署刑事警察局以特徵比對鑑定結果，兩者並不
    相符，有該局九十年十月八日刑鑑字第九○○六一二號鑑驗通知書在卷可參，並
    為兩造所不爭執，足見系爭本票確非被上訴人所書立。
二、上訴人又辯稱被上訴人前曾於八十六年三月二十日，向其借款六十萬元，當時雙
    方約定自同年六月二十日起，每月攤還五萬元，於一年內付清，被上訴人並同訴
    外人黃麗花立有收據一紙交付予伊收執云云，惟查是項債務業已清償完畢，否則
    上訴人持有之十二紙本票發票日應為八十六年三月二十日，到期日則應記載自八
    十六年六月二十日起至八十七年五月二十日，惟上訴人持有之系爭十二紙本票發
    票日均為九十年三月一日，到期日則均未記載，顯見系爭十二紙本票與上訴人主
    張被上訴人於八十六年間向其借款之事毫無關聯，應係偽造。被上訴人從未曾授
    權黃麗花或他人簽發任何本票，上訴人空言臆測系爭本票係被上訴人授權黃麗花
    所簽發，應不足採。上訴人認被上訴人主張偽造與清償極為矛盾云云，惟查被上
    訴人主張偽造者係系爭本票，主張清償者係對上訴人先前之借款債務，二者毫無
    矛盾。上訴人另質疑被上訴人收到八十九年度票字第一０五四六號民事裁定為何
    不異議云云，惟查被上訴人從未收受過該號裁定，被上訴人收受者係鈞院九十年
    度票字第一０五四六號民事裁定，隨即提出抗告並提起本件訴訟。況對本票裁定
    有無提出抗告與本票債權關係存否實屬二事，不提抗告而逕行提起確認本票債權
    關係不存在之訴亦合情、理、法，上訴人之質疑顯無理由。綜上所述，上訴人仍
    執陳詞指摘原判決不當，求予廢棄改判，非有理由。
參、證據：援用原審之立證方法。
丙、本院依職權調閱本院八十九年度票字第八九六○號、九十年度票字第一○五四六
    號本票裁定卷。
    理    由
一、本件被上訴人起訴主張其雖曾於八十九年間，因訴外人黃麗花邀同作保而簽發面
    額各為五萬元，發票日及到期日均不詳之本票十二紙交付上訴人持有，然是項債
    務業經黃麗花全數清償完畢，上訴人亦將所持有之十二張本票全數返還銷毀。詎
    上訴人竟又於九十年四月十四日，再度催索給付票款，經檢視上訴人隨函寄送如
    附表所示之本票影本十二紙，其上有關其簽名及指印部分均非其所書立，經以存
    證信函告知上訴人後，上訴人竟又將系爭本票聲請本院以九十年度票字第一○五
    四六號民事裁定准予強制執行。惟系爭本票既非被上訴人簽發，所載發票人之簽
    字及指印亦非被上訴人自寫及捺印，更未授權他人代簽，自不負任何票據責任，
    為此請求確認上訴人持有被上訴人名義共同簽發，本院九十年度票字第一○五四
    六號民事裁定所載如附表所示之本票十二紙之票據債權不存在等語。上訴人則以
    被上訴人於八十六年三月二十日向上訴人借款六十萬元，約定自同日起每月攤還
    五萬元，一年內付清，並簽發各五萬元之本票十二張交付上訴人收執，詎被上訴
    人未依約還款，上訴人於八十九年六月三日以存證信函催告被上訴人於八日內清
    償亦無效果，乃聲請本院以八十九年度票字第八九六○號民事裁定准許後，另對
    被上訴人聲請本院實施強制執行，足見上訴人借款及本票債權均確實存在，上訴
    人否認被上訴人主張系爭本票係偽造及黃麗花已經清償云云，應由被上訴人負舉
    證責任，況被上訴人同時主張系爭本票係偽造及已清償借款云云，極為矛盾。又
    系爭十二張本票經鑑定結果，雖認本票上「乙○○」筆跡與系爭收據、當庭書寫
    者不相符，但本票得授權他人代為發票，被上訴人授權共同發票人黃麗花代簽，
    對其本人亦生效力。又鑑定報告另認系爭本票票面上之指紋皆相同，與系爭收據
    乙○○名下指紋、乙○○當庭捺印可資比對指紋乙枚，比對結果不相符，系爭收
    據上之指紋與庭印之指紋係為同一指之指紋，被上訴人對借錢及系爭收據均承認
    為真實，而系爭本票亦係一年內每月一張，金額均為五萬元，符合經驗法則，足
    見上訴人前開抗辯被上訴人乃授權黃麗花共同簽發系爭本票，共同交付系爭本票
    予上訴人，作為一年內分期清償之方法，信而有徵。被上訴人有無授權黃麗花簽
    發系爭本票，應訊問黃麗花以證明之。而被上訴人不爭執之系爭收據上載明向上
    訴人借用現金六十萬元，按月還五萬元，一年內付清等語，而由黃麗花及被上訴
    人共同親自簽名蓋指印簽發系爭十二張本票，乃順理成章之事，被上訴人豈能妄
    加否認，主張系爭本票係他人偽造？被上訴人直至上訴人於九十年五月間聲請強
    制執行後才起訴，卻不於本院八十九年度票字第一○五四六號民事裁定提出不異
    議或抗告，顯然不合情理及經驗法則。原審徒以系爭本票之真正應由執票人負證
    明之責，而鑑定結果，被上訴人之簽名字跡不相符合，認系爭收據上所載之六十
    萬元借款縱然真正而無法清償，亦不能認定與系爭本票有何關連，未審酌上訴人
    所辯被上訴人授權黃麗花代理簽發系爭本票乙節，僅以黃麗花經傳喚而未到，遽
    為上訴人不利之判決，自屬不當，為此提起上訴，請求廢棄原判決，並駁回被上
    訴人在原審之訴等語資為抗辯。
二、本件被上訴人主張其曾於八十九年間，由訴外人黃麗花邀同而簽發面額各為五萬
    元，發票日及到期日均不詳之本票十二紙交付上訴人持有，而上訴人已將所持有
    之十二張本票全數返還被上訴人。嗣上訴人又於九十年四月十四日，再度催索給
    付票款，惟系爭如附表所示之本票上有關其簽名及指印部分均非其所書立，經以
    存證信函告知上訴人後，上訴人竟又將系爭本票聲請本院以九十年度票字第一○
    五四六號民事裁定准予強制執行之事實，業據被上訴人於原審提出催告書、存證
    信函、本院九十年五月二十一日執行命令各一件及本票影本十二張為證，且為上
    訴人自承屬實，復經本院依職權調閱本院八十九年度票字第八九六○號及九十年
    度票字第一○五四六號本票裁定卷查閱屬實，及原審囑託內政部警政署刑事警察
    局鑑定系爭本票上指紋、筆跡與被上訴人之指紋、筆跡是否相符結果，亦顯示系
    爭十二張本票上「乙○○」筆跡與收據及庭寫「乙○○」筆跡不相符；系爭十二
    張本票票面上之指紋皆為同一指之指紋，與收據上「乙○○」名下指紋、乙○○
    當庭捺印可資比對指紋乙枚（：：：：：，收據上之指紋與庭印之指紋，係為同
    一指之指紋）比對結果，指紋不相符合等情，有該局九十年十月八日刑鑑字第九
    ○○六一二號鑑驗通知書及所附筆跡鑑驗說明各一件存於原審卷可稽，自堪信為
    真實。
三、上訴人另以前開情詞，抗辯系爭十二張本票係被上訴人為清償伊於八十六年三月
    二十日向上訴人之六十萬元借款而與黃麗花共同所簽發，以換回本院八十九年度
    票字第八九六○號民事裁定所示之十二張本票，被上訴人應有授權黃麗花以其名
    義簽發系爭本票等語，雖為被上訴人所否認，並主張前於八十六年三月二十日向
    上訴人借款六十萬元之債務已經清償完畢，系爭十二張本票之發票日均為九十年
    三月一日，到期日則未記載，顯見系爭本票與上訴人辯稱係被上訴人於八十六年
    間借款之事毫無關連，被上訴人亦未曾授權黃麗花簽發任何本票，系爭本票係屬
    偽造云云。惟查：
（一）按當事人主張有利於己之事實者，就其事實有舉證之責任，民事訴訟法第二百
      七十七條定有明文。而事實為法律關係發生之特別要件者，在消極確認之訴，
      應由被告就其存在負舉證責任，即確認法律關係不存在之訴，如被告主張其法
      律關係存在時，應由被告負舉證責任，有司法院二二六九號解釋、最高法院四
      十二年台上字第一七○號判例可資參照。又本票為無因證券，執票人雖不負證
      明關於給付原因之責任，然執票人如主張本票之原因關係為借貸，本票發票人
      復否認有收到借款，雖應由執票人就交付借款之事實負舉證責任，惟如本票發
      票人已自承執票人交付借款之事實，而另主張借款已經清償，則自應由本票發
      票人就其主張清償之有利於己之事實負舉證之責。是在一般確認法律關係不存
      在之訴，如被告主張其法律關係存在時，固應由被告負舉證責任，惟原告所主
      張為權利障礙要件之事實，仍應由主張權利有障礙之原告負舉證責任。基此，
      被上訴人既主張借款已清償，則其就此事實即應負舉證之責。
（二）經查如附表所示之系爭十二張本票固非由被上訴人簽名及捺印，惟被上訴人已
      自承：上訴人於八十九年間聲請本院八十九年度票字第八九六○號准予強制執
      行之裁定所載之十二張本票，係伊為黃麗花向上訴人借款六十萬元保證而簽發
      ，上訴人提出之系爭收據確實亦伊所書寫，但黃麗花已經清償完畢，所以本票
      已經返還伊銷毀等語（見本院九十一年三月十八日、四月二十二日準備程序筆
      錄及五月二十一日言詞辯論筆錄），且系爭收據上亦載明：「茲乙○○（即被
      上訴人）向甲○○（即上訴人）先生八十六年三月二十日收現金六十萬元正，
      在八十六年六月二十日起，每月攤還五萬元正，一年付清，特立此據。」等語
      ，並有被上訴人自認真實而由伊與黃麗花共同簽發交上訴人收執之本院八十九
      年度票字第八九六○號民事裁定附表所示之本票十二張在卷可稽，足證上訴人
      於八十六年三月二十日確實已交付六十萬元之借款予被上訴人，被上訴人因而
      簽發前開十二張本票以為清償，則被上訴人自應就此六十萬元借款已經清償上
      訴人之有利於己之事實，負舉證之責。
（三）再稽諸系爭十二張本票之總額洽與被上訴人於八十六年三月二十日與黃麗花共
      同簽發予上訴人之另十二張本票總額均同為六十萬元，且系爭十二張本票與另
      十二張本票每張票面金額均載為五萬元，前後到期日又均係差一月，核與被上
      訴人自認真正之收據所示按月攤還及一年付清情詞相符，則上訴人辯稱系爭十
      二張本票，係被上訴人未清償伊於八十六年三月二十日與黃麗花共同簽發之十
      二張本票而重新簽發，以向上訴人換回伊之前交付之本院八十九年度票字第八
      九六○號民事裁定所示之十二張本票乙節，亦符合吾人之經驗法則。參以被上
      訴人聲請本院以九十年度執字第一六四八○號對被上訴人之清償票款強制執行
      事件所依據之執行名義，係被上訴人自承為伊所簽發本票之本院八十九年度票
      字第八九六○號民事裁定，本院乃於九十年五月二十一日核發執行命令，扣押
      被上訴人於第三人之薪津、工作、年終、考核、績效獎金債權各三分之一等情
      ，亦有被上訴人於原審及上訴人於本院提出之本院九十年五月二十一日執行命
      令存卷可按，益足見上訴人抗辯被上訴人並未清償本院八十九年度票字第八九
      六○號民事裁定所示之本票票款乙節，顯非無稽。復核之被上訴人於起訴狀所
      提出上訴人催告其清償系爭六十萬元借款債務之催告書，其上記載之日期為九
      十年四月十七日，內容僅載明：「：：：：：：本人執有台端與黃麗花共同簽
      發之本票十二張，合計金額新台幣陸拾萬元，經本人聲請法院裁定本票准許強
      制執行後，台端答應自民國九十年三月份起，每月攤還新台幣伍萬元，惟台端
      至今並未履行清償分文。：：：」等語，並未表明上訴人所執有被上訴人與黃
      麗花共同簽發之本票即為系爭十二張本票，亦未檢附系爭十二張本票交予被上
      訴人。又上訴人係於「九十年六月十二日」始就系爭本票聲請本院以九十年度
      票字第一○五四六號本票裁定，有上訴人所提之民事聲請狀所蓋之本院收文章
      附於本院九十年度票字第一○五六號卷可參，足見在上訴人於同年四月十七日
      催告被上訴人清償票款債務及另於同年五月間聲請本院扣押被上訴人之薪資時
      ，上訴人尚未對被上訴人主張系爭十二張本票之票據權利，斯時兩造間所存有
      之本票裁定僅有本院八十九年度票字第八九六○號民事裁定，則前開催告書內
      容所載上訴人執有之本票，應指本院八十九年度票字第八九六○號民事裁定所
      示之十二張本票而言。惟被上訴人於「同年四月二十六日」以高雄郵局第二八
      一五號存證信函函覆上訴人之函文內，竟能未卜先知的事先否認系爭十二張本
      票係伊所簽章及捺印，更於「同年五月二十九日」向本院提起本件訴訟時，提
      出系爭十二張本票影本以為證明，而預先就上訴人尚未提出主張之系爭十二張
      本票之票據債務主張不存在，實屬違反常理甚明。至被上訴人雖主張系爭十二
      張本票影本係伊向上訴人質問，而由上訴人寄來云云，惟遍查全卷僅有上訴人
      寄予被上訴人之催告書及兩造往來之郵局存證信函，均無可資為被上訴人提出
      之系爭十二張本票影本確係上訴人寄交予被上訴人之證明，顯然被上訴人起訴
      所提出之系爭十二張本票影本應係被上訴人本來即持有之物，並非上訴人向伊
      主張票據權利而提出乙節，堪以認定。
（四）綜合上情，被上訴人對於其所主張系爭六十萬元借款及票款債務已經清償乙節
      ，既未能舉證以實其說，且被上訴人在上訴人對之主張票據權利前，亦持有系
      爭十二張本票影本而得據以對上訴人提起本件訴訟，堪認系爭十二張本票應係
      被上訴人為清償之前向上訴人借款之六十萬元，以換回本院八十九年度票字第
      八九六○號本票裁定所示之十二張本票，否則被上訴人既未清償，被上訴人前
      又已執有本院八十九年度票字第八九六○號本票裁定，而已聲請強制執行，何
      以會無端返還該票據（如係姓名不符，因不失同一性，僅聲請更正即可），是
      系爭十二張本票上所載「乙○○」之署名及捺印，縱非其自署、捺印，亦應係
      被上訴人授權另一共同發票人黃麗花所簽發無訛。堪信上訴人抗辯系爭十二張
      本票係被上訴人授權黃麗花簽發，以換回本院八十九年度票字第八九六○號本
      票裁定所示之十二張本票等節為可採。被上訴人主張系爭六十萬元之借款已經
      清償，系爭十二張本票與伊所簽發之本院八十九年度票字第八九六○號本票裁
      定所示之十二張本票間並無關連，應屬偽造云云，並不可採。
四、系爭十二張本票係黃麗花基於被上訴人之授權，以換票方式簽發以清償其所負之
    系爭六十萬元借款債務等情，既如前述，從而被上訴人請求確認兩造間之系爭十
    二張本票之債權不存在，自無理由，不應准許。原審以系爭本票經內政部警政署
    刑事警察局鑑定結果，無法證明確係被上訴人本人所簽發，上訴人曾另以十二張
    本票聲請本院八十九年度票字第八九六○號本票裁定，顯見兩造間就本票往來情
    形相當密切，又無從認定系爭收據所載六十萬元，是否即為系爭十二張本票所示
    之六十萬元債權，尚有可疑，復無法證明系爭本票係被上訴人授權黃麗花簽發為
    可採，因而確認上訴人對被上訴人簽發如附表所示之系爭十二張本票債權對於被
    上訴人不存在，尚有未合，上訴意旨指摘原判決不當，請求廢棄改判，為有理由
    ，爰改判如主文所示。
五、本件事證已臻明確，兩造其餘攻擊防禦方法及舉證，核與判決結果無影響，爰不
    一一論述，附此敘明。
據上論結，本件上訴為有理由，依民事訴訟法第四百三十六條之一第三項、第四百五
十條、第七十八條，判決如主文。
中　　　華　　　民　　　國　　九十一　　年　　　五　　　月　　 三十 　　日
                              臺灣高雄地方法院民事第五庭
~B審判長法官　林雯娟
~B法　　　官　林雯娟
~B法　　　官　林雯娟
右為正本係照原本作成。
本判決不得上訴。
中　　　華　　　民　　　國　　九十一　　年　　　五　　　月　　二十四　　日
~B法院書記官　黃麗緞
~F0
~T48
附表：
┌──┬──────┬────────┬────┬─────────┐
│編號│ 發  票  日 │票 面 金  額　　│到 期 日│　本 票 號 碼     │
├──┼──────┼────────┼────┼─────────┤
│ 一 │ 90.03.01   │ 伍萬元         │未載    │  697115          │
├──┼──────┼────────┼────┼─────────┤
│ 二 │ 90.03.01   │ 伍萬元         │未載    │  697116          │
├──┼──────┼────────┼────┼─────────┤
│ 三 │ 90.03.01   │ 伍萬元         │未載    │  697117          │
├──┼──────┼────────┼────┼─────────┤
│ 四 │ 90.03.01   │ 伍萬元         │未載    │  697118          │
├──┼──────┼────────┼────┼─────────┤
│ 五 │ 90.03.01   │ 伍萬元         │未載    │  697119          │
├──┼──────┼────────┼────┼─────────┤
│ 六 │ 90.03.01   │ 伍萬元         │未載    │  697120          │
├──┼──────┼────────┼────┼─────────┤
│ 七 │ 90.03.01   │ 伍萬元         │未載    │  697121          │
├──┼──────┼────────┼────┼─────────┤
│ 八 │ 90.03.01   │ 伍萬元         │未載    │  697122          │
├──┼──────┼────────┼────┼─────────┤
│ 九 │ 90.03.01   │ 伍萬元         │未載    │  697123          │
├──┼──────┼────────┼────┼─────────┤
│ 十 │ 90.03.01   │ 伍萬元         │未載    │  697135          │
├──┼──────┼────────┼────┼─────────┤
│ 十 │ 90.03.01   │ 伍萬元         │未載    │  697136          │
│ 一 │            │                │        │                  │
├──┼──────┼────────┼────┼─────────┤
│ 十 │ 90.03.01   │ 伍萬元         │未載    │  697150          │
│ 二 │            │                │        │                  │
└──┴──────┼────────┴────┴─────────┘
